臺灣新北地方法院刑事判決
111年度金訴字第849號
公  訴  人  臺灣新北地方檢察署檢察官
被      告  李宗城



上列被告因違反洗錢防制法等案件，經檢察官提起公訴（111年
度偵緝字第257號），因被告於本院準備程序中就被訴事實為有
罪之陳述，經本院合議庭裁定由受命法官獨任進行簡式審判程序
，並判決如下：
    主  文
李宗城犯三人以上共同詐欺取財罪，處有期徒刑壹年，併科罰金
新臺幣伍仟元，罰金如易服勞役，以新臺幣壹仟元折算壹日。未
扣案犯罪所得新臺幣貳仟元沒收，於全部或一部不能沒收或不宜
執行沒收時，追徵其價額。
    事  實
一、李宗城自民國109年6月間，加入真實姓名、年籍不詳，綽號
    「老林」所屬之詐欺集團，並與該集團成年成員共同意圖為
    自己不法之所有，基於三人以上共同詐欺取財、隱匿詐欺取
    財犯罪所得去向、所在之洗錢犯意聯絡，由李宗城將其所申
    設之中國信託商業銀行帳號0000000000000000號帳戶提供予
    所屬詐欺集團使用，並擔任取款車手之工作，復由該詐欺集
    團所屬之成員於109年5月27日起，向黃景如佯稱投資可賺取
    高額利潤云云，致黃景如陷於錯誤，而於109年6月11日14時
    2分，匯款新臺幣（下同）2萬5000元至國泰世華銀行帳號00
    0000000000號帳戶內，再由詐欺集團成員於同日15時54分，
    併同其他款項自上開國泰帳戶轉匯15萬元至李宗城之上開帳
    戶，再由李宗城依詐欺集團指示於同日15時55分、16時0分
    ，在新北市○○區○○街00號之統一超商合計提領12萬元，並取
    得2000元報酬，餘款均轉交詐欺集團指示之人，以此方式製
    造金流斷點，隱匿詐欺取財犯罪所得去向、所在。
二、案經黃景如訴由新北市政府警察局刑事警察大隊報告臺灣新
    北地方檢察署檢察官偵查起訴。
    理  由
一、訊據被告李宗城對於上開犯罪事實坦承不諱，核與證人即告
    訴人黃景如於警詢時之證述相符，並有臺南市政府警察局歸
    仁分局仁德分駐所受理各類案件紀錄表、受理刑事案件報案
    三聯單、受理詐騙帳戶通報警示簡便格式表、存摺交易明細
    各1份（告訴人黃景如部分）、國泰世華銀行帳號000000000
    000號帳戶之交易明細、中國信託商業銀行帳號00000000000
    00000號帳戶之存款基本資料、存款交易明細、手繪位置圖
    、存款交易明細000-0000000000000000（機器設置位置）、
    監視器錄影翻拍照片、新臺幣存提款交易憑證各1份附卷可
    稽，足認被告任意性自白與事實相符，本案事證明確，被告
    犯行堪以認定，應依法論科。
二、核被告所為，係犯刑法第339條之4第1項第2款之三人以上共
    同詐欺取財罪及洗錢防制法第14條第1項之洗錢罪。被告及
    其所屬詐欺集團就上開犯行，有犯意聯絡及行為分擔，為共
    同正犯。被告以一行為同時觸犯三人以上共同詐欺取財罪及
    洗錢罪，為想像競合犯，應依刑法第55條規定，從一重之三
    人以上共同詐欺取財罪處斷。起訴書雖記載被告構成累犯之
    論罪科刑紀錄，惟檢察官並未就被告構成累犯之事實及應加
    重其刑之事項，具體指出證明之方法，爰不論以累犯，併此
    敘明。爰以行為人之責任為基礎，並審酌被告依詐欺集團指
    示提供自己之帳戶並提款之方式為詐欺及洗錢行為之犯罪手
    段，其於警詢時自稱經濟狀況小康，於本院審理時自稱目前
    從事保全業，未婚獨居等生活狀況，其先前曾有其他論罪科
    刑紀錄，可見品行欠佳，其自稱國中畢業，且無事證可認其
    具有金融、會計、記帳、商業或法律等專業知識之智識程度
    ，其造成告訴人受有上開金額之財產損害及所涉洗錢犯行之
    金額尚非鉅額，且自上開犯行中獲得之利益為2000元，其犯
    後坦承犯行，就洗錢犯行，符合自白減刑之規定，惟未能與
    告訴人達成和解或賠償其損害等犯後態度之一切情狀，量處
    如主文所示之刑，並諭知罰金如易服勞役之折算標準，以示
    懲儆。
三、被告因本件犯行收取報酬2000元，業據其於本院準備程序供
    承在卷，雖未扣案，仍應依刑法第38條之1第1項前段宣告沒
    收，並依同條第3項規定，諭知於全部或一部不能沒收或不
    宜執行沒收時，追徵其價額。
據上論斷，應依刑事訴訟法第299條第1項前段、第273條之1，判
決如主文。
本案經檢察官龔昭如提起公訴，檢察官秦嘉瑋到庭執行職務。
中　　華　　民　　國　　111 　年　　10　　月　　17　　日
                  刑事第十二庭  法  官  陳志峯
以上正本證明與原本無異。
如不服本判決應於收受判決後20日內向本院提出上訴書狀，並應
敘述具體理由。其未敘述上訴理由者，應於上訴期間屆滿後20日
內向本院補提理由書（均須按他造當事人之人數附繕本）「切勿
逕送上級法院」。
                                書記官  喻誠德
中　　華　　民　　國　　111 　年　　10　　月　　17　　日
附錄本案論罪科刑法條全文：
中華民國刑法第339條之4
犯第三百三十九條詐欺罪而有下列情形之一者，處一年以上七年
以下有期徒刑，得併科一百萬元以下罰金：
一、冒用政府機關或公務員名義犯之。
二、三人以上共同犯之。
三、以廣播電視、電子通訊、網際網路或其他媒體等傳播工具，
    對公眾散布而犯之。
前項之未遂犯罰之。
洗錢防制法第2條
本法所稱洗錢，指下列行為：
一、意圖掩飾或隱匿特定犯罪所得來源，或使他人逃避刑事追訴
    ，而移轉或變更特定犯罪所得。
二、掩飾或隱匿特定犯罪所得之本質、來源、去向、所在、所有
    權、處分權或其他權益者。
三、收受、持有或使用他人之特定犯罪所得。
洗錢防制法第14條
有第二條各款所列洗錢行為者，處七年以下有期徒刑，併科新臺
幣五百萬元以下罰金。
前項之未遂犯罰之。
前二項情形，不得科以超過其特定犯罪所定最重本刑之刑。